Config:
  hfst:
    Gen: ../../../src/generator-gt-norm.hfst
    Morph: ../../../src/analyser-gt-norm.hfst
  xerox:
    Gen: ../../../src/generator-gt-norm.xfst
    Morph: ../../../src/analyser-gt-norm.xfst
    App: lookup

Tests:

# todo:
# Proofread the gold standard (below)
# Then: run analyser, then correct. 


  Noun - kuâlaž a-stem little fish/pikku kala: # Noun - full paradigm
     kuâlaž+N+Sg+Nom: kuâlaž
     kuâlaž+N+Sg+Gen: kuâla
     kuâlaž+N+Sg+Acc: kuâla
     kuâlaž+N+Sg+Ill: kuâlže
     kuâlaž+N+Sg+Loc: kuâlast
     kuâlaž+N+Sg+Com: kuâlain
     kuâlaž+N+Ess: kuâlžen
     kuâlaž+N+Par: kuâlžed
     kuâlaž+N+Sg+Abe: [kuâlaʹtaa, kuâlaʹtää]
     kuâlaž+N+Pl+Nom: kuâla
     kuâlaž+N+Pl+Gen: kuâlai
     kuâlaž+N+Pl+Acc: kuâlaid
     kuâlaž+N+Pl+Ill: kuâlaid
     kuâlaž+N+Pl+Loc: kuâlain
     kuâlaž+N+Pl+Com: kuâlaivuiʹm
     kuâlaž+N+Pl+Abe: [kuâlaitaa, kuâlaitää]
